【裁判字號】    99,訴,15
【裁判日期】    990122
【裁判案由】    毒品危害防制條例
【裁判全文】
臺灣板橋地方法院刑事判決              99年度訴字第15號
公  訴  人  臺灣板橋地方法院檢察署檢察官
被      告  甲○○
上列被告因違反毒品危害防制條例案件，經檢察官提起公訴（98
年度毒偵字第7458號），被告於準備程序中對被訴之事實為有罪
陳述，本院合議庭裁定由受命法官獨任行簡式審判程序，並判決
如下：
    主  文
甲○○施用第一級毒品，累犯，處有期徒刑玖月，扣案第一級毒
品海洛因（驗餘淨重零點貳參參零公克）沒收銷燬，包裝上開海
洛因之包裝塑膠袋壹只沒收。又施用第二級毒品，累犯，處有期
徒刑陸月。應執行有期徒刑壹年壹月，扣案第一級毒品海洛因（
驗餘淨重零點貳參參零公克）沒收銷燬，包裝上開海洛因之包裝
塑膠袋壹只沒收。
    事  實
一、甲○○前於民國九十三年間因施用毒品案件，經本院以九十
    三年度毒聲字第一二二０號裁定送觀察、勒戒後，認無繼續
    施用毒品之傾向，於九十三年八月二十日執行完畢釋放，並
    經臺灣板橋地方法院檢察署檢察官以九十三年度毒偵字第三
    二七二號不起訴處分確定。又於九十四年間因搶奪案件，經
    本院以九十三年度訴字第一六０四號判處有期徒刑十月確定
    ；復於九十四年間因持有第二級毒品案件，經本院以九十四
    年度簡字第五四一九號判處有期徒刑三月確定；另於九十五
    年間因偽造文書案件，經本院以九十五年度訴緝字第九二號
    判處有期徒刑四月確定；又於九十三年十二月間犯施用第一
    級毒品罪，經本院以九十五年度訴緝字第九三號判處有期徒
    刑七月確定；另於九十四年三月、九十五年四月間犯施用第
    一級、第二級毒品罪，經本院以九十五年度訴字第一七二一
    號分別判處有期徒刑七月、三月，應執行有期徒刑八月確定
    ；再因詐欺案件，經本院以九十五年度簡字第七０四六號判
    處有期徒刑二月確定。以上各罪嗣經本院以九十六年度聲減
    字第二二五八號裁定減刑，並定應執行刑有期徒刑十一月確
    定，於九十六年九月二十二日縮刑期滿執行完畢。
二、詎甲○○明知海洛因、甲基安非他命分別係毒品危害防制條
    例所規定之第一級、第二級毒品，不得非法持有、施用，竟
    於上開觀察、勒戒執行完畢釋放後，五年內犯施用第一級毒
    品、第二級毒品罪，復基於施用第一級毒品海洛因之犯意，
    於九十八年十月五日上午十二時許，在臺北縣林口鄉○○○
    路○段八號六樓之一住處，以將毒品海洛因加水稀釋置於注
    射針筒內，並注射至身體之方式，施用第一級毒品海洛因；
    甲○○另基於施用第二級毒品甲基安非他命之犯意，於同日
    （九十八年五月十日）上午七時許，在上址住處，以將甲基
    安非他命置於玻璃球吸食器內點火加熱燒烤產生白煙吸聞之
    方式，施用第二級毒品甲基安非他命。嗣於九十八年十月五
    日下午四時許，在上址住處為警查獲，並經甲○○同意搜索
    而扣得其所施用剩餘之海洛因一包（白色粉末狀，毛重零點
    五四五零公克、淨重零點二三五零公克，經取樣部分檢驗用
    罄，驗餘淨重零點二三三零公克）及與本案施用毒品犯行無
    涉之他人身分證、健保卡、身心障礙手冊等物（此部分犯嫌
    由檢察官另案偵查）；再經警在警局採集甲○○之尿液送驗
    ，結果呈毒品海洛因代謝物嗎啡陽性反應、甲基安非他命陽
    性反應。
三、案經臺北縣政府警察局新莊分局報請臺灣板橋地方法院檢察
    署檢察官偵查起訴。
    理  由
一、訊據被告甲○○對於上揭時地，施用第一級毒品海洛因、第
    二級毒品甲基安非他命之事實，分別於警詢、偵查及本院審
    理中坦承不諱，並有其所施用剩餘之海洛因白色粉末一包可
    資佐證。又被告經警查獲所採集尿液經送鑑定，亦呈海洛因
    代謝物嗎啡、甲基安非他命陽性反應，有臺灣檢驗科技股份
    有限公司九十八年十月二十二日（檢體編號Ｄ000000
    0號）濫用藥物檢驗報告、代碼對照表各一紙在卷可稽。又
    上述扣案之海洛因白色粉末一包，經送交通部民用航空局航
    空醫務中心鑑定，確檢出第一級毒品海洛因成分（毛重零點
    五四五零公克、淨重零點二三五零公克，經取樣部分檢驗用
    罄，驗餘淨重零點二三三零公克），有該航空醫務中心九十
    八年十月二十日航藥鑑字第０九八五二二八號鑑定書附卷可
    稽。另被告前有事實欄所載之觀察、勒戒執行完畢，及其於
    上開觀察、勒戒執行完畢釋放後五年內，犯施用第一級毒品
    、第二級毒品罪並經法院科刑處罰之犯罪紀錄等情，亦有臺
    灣高等法院被告前案紀錄表在卷可稽，足認被告係觀察、勒
    戒執行完畢釋放後五年內犯施用第一級毒品、第二級毒品罪
    ，又再犯本案施用第一級毒品、第二級毒品罪，依毒品危害
    防制條例第二十三條第二項規定，應依法追訴處罰。本案事
    證明確，被告犯行洵堪認定，應依法論科。
二、按海洛因、甲基安非他命係毒品危害防制條例第二條第二項
    第一款、第二款所明定之第一級、第二級毒品，不得非法持
    有、施用。核被告所為，係犯毒品危害防制條例第十條第一
    項之施用第一級毒品海洛因罪，及同條第二項之施用第二級
    毒品甲基安非他命罪。又被告施用第一級毒品海洛因前後持
    有海洛因，施用第二級毒品甲基安非他命前持有甲基安非他
    命之低度行為，應分別為施用海洛因、甲基安非他命之高度
    行為所吸收，均不另論罪。另被告所犯上開施用第一級毒品
    罪、施用第二級毒品罪，犯意各別，行為互殊，應予分論併
    罰。末查被告有事實欄所載之有期徒刑執行完畢紀錄，有前
    開臺灣高等法院被告前案紀錄表在卷可按，其於有期徒刑之
    執行完畢後五年內，故意再犯上開有期徒刑以上之罪，均為
    累犯，應依刑法第四十七條第一項之規定加重其刑。爰審酌
    被告施用毒品之犯罪動機、目的、所生危害，兼衡其施用毒
    品係戕害一己之身心健康，尚未對他人造成實際之損害，及
    其高中肄業之智識程度（見警詢筆錄記載）、家庭狀況，暨
    犯後坦承犯行之態度等一切情狀，分別量處如主文所示之刑
    ，並定其應執行之刑，以資儆懲。
三、扣案海洛因（驗餘淨重零點二三三零公克）係查獲之第一級
    毒品，已如前述，應依毒品危害防制條例第十八條第一項前
    段規定宣告沒收銷燬之；至鑑定取樣之海洛因部分，因檢驗
    用罄而滅失，爰不另為沒收銷燬之諭知。又被告於本院審理
    中供稱：上開扣案海洛因是伊所有，且係本案施用海洛因時
    所剩餘之毒品等語，足認上開毒品海洛因之包裝塑膠袋一只
    ，係被告所有並供其施用毒品海洛因犯罪時用以盛裝海洛因
    之物，爰依刑法第三十八條第一項第二款規定宣告沒收之。
    至扣案之他人身分證、健保卡、身心障礙手冊等物，與被告
    本案施用毒品犯行無涉，自無庸宣告沒收，併此敘明。
據上論斷，應依刑事訴訟法第二百七十三條之一第一項、第二百
九十九條第一項前段，毒品危害防制條例第十條第一項、第二項
、第十八條第一項前段，刑法第十一條前段、第四十七條第一項
、第五十一條第五款、第三十八條第一項第二款，判決如主文。
本案經檢察官李巧菱到庭執行職務。
中    華    民    國    99    年    1     月    22    日
                  刑事第九庭  法  官  楊 志 雄
以上正本證明與原本無異。
如不服本判決應於收受判決後十日內向本院提出上訴書狀，並應
敘述具體理由。其未敘述上訴理由者，應於上訴期間屆滿後二十
日內向本院補提理由書（均須按他造當事人之人數附繕本）「切
勿逕送上級法院」。
                              書記官  陳 春 銘
中    華    民    國    99    年    1     月    22    日
毒品危害防制條例第十條
施用第一級毒品者，處六月以上五年以下有期徒刑。
施用第二級毒品者，處三年以下有期徒刑。

司法院資訊處製作；財團法人民間司法改革基金會備份。
